【裁判字號】    92,台非,262
【裁判日期】    920717
【裁判案由】    恐嚇
【裁判全文】
最高法院刑事判決                                九十二年度台非字第二六二號
    上訴人  最高法院檢察署檢察總長
    被  告  甲○○
右上訴人因被告恐嚇案件，對於台灣高雄地方法院中華民國九十一年十二月十二日第
一審簡易確定判決（九十一年度簡字第一六一二號，聲請簡易判決處刑案號：台灣高
雄地方法院檢察署九十一年度偵字第二０九九三號），認為部分違法，提起非常上訴
，本院判決如左：
    主  文
原判決關於違背法令部分撤銷。
    理  由
非常上訴理由稱：「按犯家庭暴力罪或違反保護令罪而受緩刑之宣告者，在緩刑期內
應付保護管束，家庭暴力防治法第三十條第一項定有明文。本件原判決認被告甲○○
於民國九十年五月十五日下午五時許，在其配偶吳秀琴（非常上訴書誤載為「吳秀美
」）所經營之『牛頓文理補習班』地下室內，取出打火機，對吳秀琴恐嚇要引爆瓦斯
桶欲同歸於盡，而以被告觸犯刑法第三百零五條之恐嚇危害安全罪，判處被告拘役三
十日，緩刑二年。惟被告與吳秀琴既係夫婦，依家庭暴力防治法第三條第一款，屬家
庭成員之關係；而被告所犯恐嚇罪又屬同法第二條第二項所稱之身體或精神上不法侵
害之行為，依前開說明，自應諭知於緩刑期內付保護管束。乃原判決竟疏於諭知保護
管束，自有判決不適用法則之違法。案經確定。爰依刑事訴訟法第四百四十一條、第
四百四十三條提起非常上訴，以資糾正。」等語。
本院按判決不適用法則或適用不當者，為違背法令，刑事訴訟法第三百七十八條定有
明文。又犯家庭暴力罪或違反保護令罪而受緩刑之宣告者，在緩刑期內應付保護管束
，復為家庭暴力防治法第三十條第一項所明定。所謂家庭暴力，指家庭成員間實施身
體或精神上不法侵害之行為；所謂家庭暴力罪，指家庭成員間故意實施家庭暴力行為
而成立其他法律所規定之犯罪，此觀家庭暴力防治法第二條第一項、第二項之規定亦
明。本件原判決認定被告與吳秀琴係夫妻，為家庭暴力防治法第三條第一款所定之家
庭成員關係。被告於九十年五月十五日下午五時許，在高雄市○○區○○街十一號「
牛頓文理補習班」地下室內，與吳秀琴發生爭執，遂取出打火機，恐嚇要引爆置於該
地下室內之小瓦斯桶，欲同歸於盡，以加害生命、身體之事予以恐嚇，致生危害於安
全等情。因依刑法第三百零五條之規定，論被告以恐嚇危害安全罪，判處拘役三十日
，如易科罰金，以三百元折算一日，緩刑二年確定，有該刑事卷宗及判決可稽。被告
所犯恐嚇危害安全罪，核係對於家庭成員實施身體或精神上不法侵害行為之家庭暴力
罪，既受緩刑之宣告，自應一併諭知緩刑期內付保護管束，始屬適法。乃原判決未為
緩刑期內應付保護管束之諭知，即有判決不適用法則之違背法令。案經確定，非常上
訴意旨執以指摘，洵有理由。惟原判決尚非不利於被告，應僅將其違背法令部分撤銷
，以資糾正。
據上論結，應依刑事訴訟法第四百四十七條第一項第一款前段，判決如主文。
中      華      民      國    九十二    年      七      月     十七     日
                              最高法院刑事第四庭
                                  審判長法官  紀  俊  乾
                                        法官  黃  正  興
                                        法官  劉  介  民
                                        法官  陳  東  誥
                                        法官  白  文  漳
      右正本證明與原本無異
                                              書  記  官
中      華      民      國    九十二    年      七      月    二十一    日
                                                                        Ｔ


司法院資訊處製作；財團法人民間司法改革基金會備份。
